【裁判字號】    97,簡上,109
【裁判日期】    990325
【裁判案由】    回復原狀
【裁判全文】
臺灣臺中地方法院民事裁定  97年度簡上字第109號
聲請人即上訴人
            乙○○
相對人即被上訴人
            甲○○
            丙○○
上列當事人間請求回復原狀事件，聲請人即上訴人對本院中華民
國98年1月16日所為第二審民事判決，聲請更正，本院合議庭裁
定如下：
    主    文
聲請駁回。
聲請費用由聲請人負擔。
    理    由
一、聲請意旨略以：聲請人（即上訴人）依鈞院民國98年1月16
    日所為第二審民事確定判決而為強制執行之聲請（鈞院98年
    度執字第16755號），詎於執行過程中經現場指界，發現地
    政機關於訴訟中所繪製如附圖所示之複丈成果圖有誤，該附
    圖所示之Ａ部分面積0.0011公頃之土地範圍不在聲請人（即
    上訴人）所有之坐落臺中市東區○○○○段第9-147地號土
    地範圍之內。聲請人（即上訴人）起訴之本意即在請求相對
    人（即被上訴人）應將其在聲請人（即上訴人）所有之系爭
    頂橋子頭段第9-147地號土地上之水泥地面剷除，並將土地
    回復原狀。前經第一審法院囑託地政機關測量並製作出如附
    圖所示之複丈成果圖後，聲請人（即上訴人）基於信任地政
    機關之測量結果，乃聲明相對人（即被上訴人）應將如附圖
    所示Ａ部分面積0.0011公頃之水泥地面剷除，並應將土地回
    復原狀交還等語。此項因地政機關測量錯誤所致生之問題，
    不應由聲請人（即上訴人）承擔，本件訴訟標的之法律關係
    並未變更，法院實際審判之對象亦係同筆土地，因此判決附
    圖因地政機關測量錯誤所致之錯誤，應可以更正判決之方式
    予以救濟。為此，爰聲請鈞院再行委請地政機關重新測繪並
    據以更正判決等語。
二、按判決有誤寫、誤算或其他類此之顯然錯誤者，法院始得依
    聲請或依職權以裁定更正之，民事訴訟法第232條第1項規定
    甚明。
三、經查，本件聲請人（即上訴人）前對本院臺中簡易庭96年度
    中簡字第5654號第一審民事判決提起上訴，其上訴聲明為：
    （一）原判決廢棄、（二）上開廢棄部分，被上訴人應將上
          訴人所有坐落臺中市東區○○○○段第9-147地號土
          地上如附圖所示Ａ部分面積0.0011公頃之水泥地面剷
          除，並應將土地回復原狀交還上訴人、（三）被上訴
          人應連帶給付上訴人新臺幣（下同）3,630元，及另
          自起訴狀繕本送達之翌日起，至履行前項請求權之日
          止，按月給付上訴人330元之損害金等語。經本院合
          議庭審理結果，認聲請人（即上訴人）所主張相對人
          （即被上訴人）應將系爭如附圖所示Ａ部分面積0.00
          11公頃之水泥地面剷除，並將土地回復原狀部分，為
          有理由，予以准許；至其餘部分則駁回聲請人（即上
          訴人）之上訴在卷。本院合議庭所為第二審判決，係
          在聲請人（即上訴人）所為之上訴聲明範圍內予以裁
          判，至於如附圖所示Ａ部分以外之其餘土地範圍，既
          不在聲請人（即上訴人）所為上訴聲明之內，自非本
          院合議庭所為之第二審判決有誤寫、誤算或其他類此
          之顯然錯誤情事可言。是聲請人（即上訴人）以地政
          機關於訴訟程序中所繪製之附圖有誤為由，於判決確
          定後聲請重新測繪及更正判決，於法不合，不應准許
          。
四、依民事訴訟法第95條、第78條，裁定如主文。
中    華    民    國    99    年    3     月    25    日
                  民事第二庭  審判長法  官  許秀芬
                                    法  官  吳美蒼
                                    法  官  林宗成
上正本係照原本作成。
不得抗告。
中    華    民    國    99    年    3    月    26    日
                                    書記官

司法院資訊處製作；財團法人民間司法改革基金會備份。
